臺灣臺北地方法院刑事判決　　　　　　　 93年度易字第384號
公　訴　人　臺灣臺北地方法院檢察署檢察官
被　　　告　丙○○
上列被告因竊盜案件，經檢察官提起公訴（93年度偵字第2418號
），本院判決如下：
    主  文
丙○○結夥三人以上竊盜未遂，累犯，處有期徒刑伍月，如易科
罰金，以參佰元折算壹日。
    事  實
一、丙○○前於民國87年間因違反電信法案件，經台灣士林地方
    法院判處有期徒刑三月，緩刑三年確定；又於89年間因違反
    毒品危害防制條例、預備殺人案件，分別經台灣士林地方法
    院內湖簡易庭判處有期徒刑三月、經台灣士林地方法院判處
    有期徒刑六月，二案並經台灣士林地方法院定應執行有期徒
    刑八月確定，於90年11月22日執行完畢；上開違反電信法案
    件之緩刑經撤銷，接續執行有期徒刑三月，於91年2 月22日
    執行完畢。詎猶不知悔改，復與姓名年籍不詳之成年男子二
    名，共同基於意圖為自己不法所有之犯意聯絡，於93年1 月
    21日上午5時許，進入台北市○○○路133號之「松山菸廠」
    預作為古蹟廠房內，結夥三人竊取如附表所示之鋁門窗條等
    物品，於同日上午10時3 分許，丙○○等三人正在搬運上開
    物品行竊時，經巡邏之員警當場查獲而未遂，共同犯案之姓
    名年籍不詳之成年男子二名則趁機逃逸。
二、案經台北市政府警察局信義分局報告台灣台北地方法院檢察
    署檢察官偵查起訴。
    理  由
一、訊據被告丙○○矢口否認有何前揭竊盜犯行，辯稱：其至上
    開地點時，門是開的，任何人都可以進去，其是去撿東西，
    不認識在現場的二名男子，他們叫其不要這樣撿幫忙搬，說
    到時候東西賣掉要給其錢，還沒有搬之前，警察就來了云云
    。經查：
（一）被告於前揭時、地夥同另二名姓名年籍不詳之成年男子共
      同竊取如附表所示物品，經巡邏員警當場查獲而未遂之事
      實，業據證人即查獲之警員甲○○於本院審理時證稱：當
      時其與同事乙○○至松山菸廠巡邏，並與文化局科長討論
      點，科長說地上有拖行痕跡，其遂一個人先至另一間廠房
      看，發現被告與另二名男子正在搬運從廠房內拆下來的鋁
      門窗框等物品，其沒有辦法抓那麼多人，就先控制被告後
      ，才請乙○○來支援等語；警員乙○○於本院審理時則證
      稱：其等與文化局長在討論巡邏箱要設置在何處，保全人
      員說七點時有些東放在那裡，到九點時東西已經不見了，
      甲○○隨著地上拖行痕跡看，就先走了，其與文化局科長
      還在討論裝置巡邏箱的位置時，就聽到甲○○喊支援，其
      就衝過去等語（均見本院卷93年7月21日筆錄）屬實。
（二）且證人即台北市政府文化局科員丁○○於本院審理時證稱
      ：松山菸廠屬教育局所管，經文化局指定為古蹟，所以文
      化局屬於監管機關，菸廠有大門，並有保全人員定點巡邏
      等語（見同上筆錄）；被告於偵查中亦供稱：其係自松山
      菸廠外圍鐵皮破洞處進入，鐵皮屋門沒鎖等語（見偵查卷
      第36頁背面、第47頁）；足見松山菸廠係有明顯界址，縱
      廠房未上鎖，衡情一般人亦可知松山菸廠係有人管領之處
      所，上址廠房內之物豈會是他人不要之無主物？是被告辯
      稱其係進入撿東西云云，而否認有何竊取他人之物之犯意
      ，殊無足採。
（三）被告既知悉所搬運之物係他人所有，猶與另二名姓名年籍
      不詳之成年男子共同搬運如附表所示之物，茍被告未與該
      二名男子同夥，該二人豈會應允東西賣掉要給被告錢等語
      ，足徵被告與該二名男子確有竊盜之犯意聯絡及行為分擔
      甚明。此外，復有贓物認領保管收據一紙、現場照片十二
      幀附卷可稽，被告上開所辯，無非事後卸責之詞，不足採
      信。本件事證明確，被告犯行堪予認定。
二、被告雖已著手竊盜行為之實施，惟正在搬運物品之際即為警
    查獲，尚未將如附表所示之物品置於其等實力支配下，屬未
    遂階段，核其所為，係犯刑法第321條第1項第4 款之結夥三
    人以上竊盜罪。被告與姓名年籍不詳之成年男子二名間，有
    犯意聯絡及行為分擔，為共同正犯。又被告前於87年間因違
    反電信法案件，經台灣士林地方法院判處有期徒刑三月，緩
    刑三年確定；又於89年間因違反毒品危害防制條例、預備殺
    人案件，分別經台灣士林地方法院內湖簡易庭判處有期徒刑
    三月、經台灣士林地方法院判處有期徒刑六月，二案並經台
    灣士林地方法院定應執行有期徒刑八月確定，於90年11月22
    日執行完畢；上開違反電信法案件之緩刑經撤銷，接續執行
    有期徒刑三月，於91年2 月22日執行完畢，有台灣高等法院
    被告全國前案紀錄表一件附卷可按，其於五年以內再犯本件
    有期徒刑以上之罪，為累犯，應依刑法第47條規定加重其刑
    。被告著手竊取如附表所示物品之際，正搬運該等物品即為
    警查獲，屬未遂階段，應依刑法第26條前段未遂犯之規定，
    按既遂罪減輕其刑，並依法先加後減。爰審酌被告與共犯犯
    罪之動機為竊取如附表所示物品販賣牟利，不知循合法途徑
    賺取正當財物，及其犯罪之目的、手段、品行、智識程度、
    所生之危害及犯罪後飾詞否認犯行之態度等一切情狀，量處
    如主文所示之刑，並諭知易科罰金之折算標準。
據上論斷，應依刑事訴訟法第299條第1項前段，刑法第28條、第
321條第1項第4款、第26條前段、第47條，判決如主文。
本案經檢察官謝奇孟到庭執行職務。
中　　華　　民　　國　　94　　年　　3 　　月　　10　　日
　　　　　　　　　刑事第七庭    審判長法　官  梁耀鑌
                                      法  官  林孟皇
                                      法  官  蕭清清
上正本證明與原本無異。
如不服本判決，應於判決送達後10日內向本院提出上訴狀（應抄
附繕本）。告訴人或被害人如對於本判決不服者，應具備理由請
求檢察官上訴，其上訴期間之計算係以檢察官收受判決正本之日
期為準。
　　　　　　　　　　　　　　　　      書記官　劉麗英
中　　華　　民　　國　　94　　年　　3 　　月　　10　　日
附錄本案論罪科刑法條：
刑法第321條
犯竊盜罪而有左列情形之一者，處六月以上、五年以下有期徒刑
：
一  於夜間侵入住宅或有人居住之建築物、船艦或隱匿其內而犯
    之者。
二  毀越門扇、牆垣或其他安全設備而犯之者。
三  攜帶兇器而犯之者。
四  結夥三人以上而犯之者。
五  乘火災、水災或其他災害之際而犯之者。
六  在車站或埠頭而犯之者。
前項之未遂犯罰之。
附表：
一、白鐵筒一個
二、電氣表箱蓋一片
三、白鐵條四條
四、鐵製電氣室門一面
五、鋁門窗條（長）六十九支
六、鋁門窗條（短）九十九支
七、銅製樓梯階壓條二十二支
八、鋁製窗框二十一個
九、鋁門框四個
